臺灣臺中地方法院刑事判決　　　　　　　　　　　　九十一年度易字第一三七五號
　　公　訴　人　臺灣台中地方法院檢察署檢察官
　　被　　　告　甲○○
　　　　　　　　丙○○
　　　　　　　　乙　○
右列被告因傷害案件，經檢察官提起公訴（九十一年度偵字第七六八七號），本院判
決如左：
    主  文
甲○○傷害人之身體，處有期徒刑伍月，如易科罰金，以參佰元折算壹日。
丙○○共同傷害人之身體，處有期徒刑參月，如易科罰金，以參佰元折算壹日。
乙○共同傷害人之身體，處拘役伍拾日，如易科罰金，以參佰元折算壹日。
    事  實
一、甲○○與丙○○、乙○母子分別係台中縣太平市○○里○○○路八三號五樓及三
    樓之上下層住戶。民國（下同）九十一年三月十四日十八時許，甲○○因大樓公
    佈欄管理問題，前往台中縣太平市○○里○○○路八三號三樓丙○○住處，二人
    於門口處發生口角，相互推擠拉扯，隨即基於普通傷害之故意而互毆。乙○見其
    子丙○○與甲○○發生互毆，亦基於傷害甲○○之故意而毆打甲○○，致三人於
    相互扭打中，均受傷害。其中甲○○因而受有頭部外傷、臉部撕裂傷一．五×０
    ．五公分、左手肘挫傷瘀血等傷害；丙○○因而受有頭部外傷併頭撕裂傷六×一
    公分、腦水腫、背部挫擦傷之傷害；乙○則因而受有左側眼眶挫傷併瘀血四×二
    公分、左手挫傷併皮下血腫六×四公分之傷害。
二、案經甲○○、丙○○、乙○訴由臺中縣警察局清水分局報請臺灣臺中地方法院檢
    察署檢察官偵查起訴。
    理  由
一、訊據被告甲○○固坦承有於前開時地傷害被告丙○○之事實，惟矢口否認有毆打
    被告乙○之事實，辯稱：他進入被告甲○○住處時，被告乙○拿板凳打他，他將
    板凳搶起來，可能因此拉扯導致被告乙○受傷云云。另被告丙○○、乙○均否認
    有何傷害被告甲○○犯行，被告丙○○辯稱：當時是被告甲○○無緣無故跑到他
    住處打他，他要抵抗，不曉得有無打到被告甲○○；被告乙○則辯稱：當時是被
    告甲○○打被告丙○○，她要維護被告丙○○，因她手上拿筷子，被告甲○○的
    傷有可能是她不小心剌到云云。惟查：被告丙○○、乙○有於前開時地共同毆打
    被告甲○○之事實，業據被告甲○○於警訊、偵查及本院供明在卷，並有診斷証
    明書一紙附卷可稽。再依卷附診斷証明書所載，被告甲○○係受有頭部外傷、臉
    部撕裂傷一．五×０．五公分、左手肘挫傷瘀血等傷害，顯非單純因被告丙○○
    、乙○芝防禦行為或被告乙○持筷子不小心剌到所致。況本件雙方均互指係對方
    先動手，亦無從認定被告丙○○、乙○前開所為係防禦行為。另被告丙○○、乙
    ○有於前開時地遭被告甲○○毆打之事實，亦據被告丙○○、乙○於警訊、偵查
    及本院供明在卷，並有診斷証明書二紙附卷可稽。且依卷附診斷証明書所載，被
    告丙○○因而受有頭部外傷併頭撕裂傷六×一公分、腦水腫、背部挫擦傷之傷害
    ；被告乙○則因而受有左側眼眶挫傷併瘀血四×二公分、左手挫傷併皮下血腫六
    ×四公分之傷害。苟被告甲○○僅係單純搶下被告乙○所執以攻擊之小板凳，被
    告乙○當不致左側眼眶挫傷併瘀血。本件雙方均互指係對方先動手，是亦無從認
    定被告甲○○前開所為係防禦行為。被告等前開所辯，均不足採信。本件事證明
    確，被告三人犯行均堪認定。
二、核被告甲○○、丙○○、乙○所為，均係犯刑法第二百七十七條第一項之傷害罪
    。被告丙○○、乙○共同犯罪，彼此間有犯意聯絡及行為分擔，均為共同正犯。
    爰審酌被告三人均無前科紀錄、本件係因住戶大樓公佈欄管理問題而生鬥毆、被
    告乙○年逾七旬，且係為維護被告丙○○而參與互毆，及被告三人受傷之程度、
    犯罪後態度等一切情狀，分別量處如主文所示之刑，並均諭知易科罰金之折算標
    準示懲。
三、據上論斷，應依刑事訴訟法第二百九十九條第一項前段，刑法第二十八條、第二
    百七十七條第一項、第四十一條第一項前段，罰金罰鍰提高標準條例第一條前段
    、第二條，判決如主文。
本案經檢察官郭景銘到庭執行職務
中      華      民      國      九十一  年      七      月      一      日
                                台灣台中地方法院刑事第一庭
                                    法  官  鄭文祺
右正本證明與原本無異。
如不服本判決，應於判決送達後十日內向本院提出上訴狀，上訴於臺灣高等法院臺中
分院( 須附繕本 )。
                                          書記官
中    華    民    國      九十一      年       七      月     三    日
附錄論罪科刑法條
刑法第二百七十七條第一項：
傷害人之身體或健康者，處三年以下有期徒刑、拘役或一千元以下罰金。
